臺灣桃園地方法院民事判決
110年度訴字第2391號
原      告  臺灣中小企業銀行股份有限公司

法定代理人  林謙浩  
訴訟代理人  蔡宗翰  
被      告  得利美企業有限公司

兼
法定代理人  陳冠宇  

上列當事人間請求清償借款事件，本院於民國111年4月29日言詞
辯論終結，判決如下：
    主  文
被告應連帶給付原告新臺幣陸拾貳萬陸仟壹佰壹拾玖元，及自民
國九十九年六月十五日起至清償日止，按年利率百分之五點一一
計算之利息，暨自民國九十九年七月十六日起至清償日止，逾期
在六個月以內者，按上開利率百分之十；逾期超過六個月部分，
按上開利率百分之二十計算之違約金。
訴訟費用由被告連帶負擔。
    事實及理由
壹、程序事項：
一、按訴狀送達後，原告不得將原訴變更或追加他訴。但擴張或
    減縮應受判決事項之聲明者，不在此限；不變更訴訟標的，
    而補充或更正事實上或法律上之陳述者，非為訴之變更或追
    加，民事訴訟法第255 條第1項第3款、第256條分別定有明
    文。經查，本件原告起訴時原係聲明：「被告得利美企業有
    限公司、陳冠宇及訴外人陳中權應連帶給付原告新臺幣626,
    119元，及自民國99年6月14日起至清償日止，按年利率5.11
    ％計算之利息，暨自99年7月15日起至清償日止，逾期在6個
    月以內者，按上開利率10％；逾期超過6個月部分，按上開利
    率20％計算之違約金。」等語（見本院卷第3頁），嗣於本院
    111年4月29日言詞辯論期日中陳稱：訴之聲明中之「陳中權
    」非本件被告，將訴外人陳中權寫入，僅係為向法院說明陳
    中權亦為契約當事人，請求將聲明中之「陳中權」予以刪除
    ；另就所請求之利息減縮聲明等語，另當庭將訴之聲明變更
    為：「被告得利美企業有限公司、陳冠宇應連帶給付原告新
    臺幣626,119元，及自99年6月15日起至清償日止，按年利率
    5.11％計算之利息，暨自99年7月16日起至清償日止，逾期在
    6個月以內者，按上開利率10％；逾期超過6個月部分，按上
    開利率20％計算之違約金。」等語（見本院卷第90頁），經
    核原告上開所為訴之變更，核屬請求同一之基礎事實，並減
    縮應受判決事項之聲明，揆諸前揭規定，於法並無不合，應
    予准許。
二、本件被告得利美企業有限公司、陳冠宇經合法通知，無正當
    理由均未於言詞辯論期日到場，核無民事訴訟法第386條各
    款所列情形，爰依原告之聲請，由其一造辯論而為判決。
貳、實體事項：
一、原告主張：被告得利美企業有限公司（下稱得利美公司）前
    於民國95年4月13日邀同被告陳冠宇及訴外人陳中權為連帶
    保證人，向原告借款新臺幣（下同）400萬元，並簽訂借據
    、授信約定書各一份，約定借款期間自95年4月14日至100年
    4月14日止，利率為機動計息，截至被告最後一次繳款為止
    ，年利率以5.11％計算，另依契約內容，凡逾期償還本息時
    ，借款即喪失借款之期限利益，債務視同全部到期，並應自
    償還之日起，按約定利率計付遲延利息，及逾期在6個月以
    內者，按上開利率10％，逾期超過6個月部分，按上開利率20
    ％計算之違約金。詎料，被告自99年6月14日起即未再依約償
    還，經原告屢次催討，迄今尚積欠本金626,119元及利息、
    違約金未清償，為此，爰依消費借貸及連帶保證之法律關係
    ，提起本件訴訟。並聲明：被告得利美公司、陳冠宇應連帶
    給付原告626,119元，及自99年6月15日起至清償日止，按年
    利率5.11％計算之利息，暨自99年7月16日起至清償日止，逾
    期在6個月以內者，按上開利率10％；逾期超過6個月部分，
    按上開利率20％計算之違約金。
二、被告經合法通知，均未於言詞辯論期日到庭，亦未提出任何
    書狀作何聲明或陳述。
三、原告主張之上開事實，業據其提出借據、授信約定書、撥還
    款明細查詢單、利率表、經濟部公示資料查詢、被告得利美
    公司變更登記表、本院民事執行處99年度司促字第20119號
    之付命令暨確定證明書、本院99年司執天字第74659號債權
    憑證等件影本在卷可稽（見本院卷第5頁至第30頁），核與
    其所述相符；再被告就本件期日之通知，復係以公示送達之
    方式為之，衡情被告應無可能再向原告為清償，是應認原告
    之主張為真實。
四、按稱消費借貸者，謂當事人一方移轉金錢或其他代替物之所
    有權於他方，而約定他方以種類、品質、數量相同之物返還
    之契約；借用人應於約定期限內，返還與借用物種類、品質
    、數量相同之物；遲延之債務，以支付金錢為標的者，債權
    人得請求依法定利率計算之遲延利息，但約定利率較高者，
    仍從其約定；當事人得約定債務人於債務不履行時，應支付
    違約金；又保證者，謂當事人約定，一方於他方之債務人不
    履行債務時，由其代負履行責任之契約；數人負同一債務，
    明示對於債權人各負全部給付之責任者，為連帶債務；連帶
    債務之債權人，得對於債務人中之一人或數人或其全體，同
    時或先後請求全部或一部之給付，連帶債務未全部履行前，
    全體債務人仍負連帶責任，民法第474條、第478條前段、第
    233條第1項、第250條第1項、第739條、第272條第1項、第2
    73 條分別定有明文。又連帶保證之保證人與主債務人負同
    一債務，對於債權人各負全部給付之責任（最高法院45年台
    上字第1426號判例可資參照）。經查，被告得利美公司前於
    95年4月13日邀同被告陳冠宇及訴外人陳中權為連帶保證人
    ，向原告借款400萬元，並簽訂借據、授信約定書各一份。
    嗣被告得利美公司自99年6月14日起即未再依約償還上開借
    款本息，尚積欠本金626,119元及利息、違約金，依兩造契
    約約定，全部債務視為到期，被告得利美公司即應依約全部
    清償，並給付如附表所示之利息及違約金；而被告陳冠宇為
    前開借款債務之連帶保證人，自應就上開債務負連帶清償之
    責。從而，原告上開之主張，洵屬有據。
五、綜上所述，原告依消費借貸及連帶保證之法律關係，請求被
    告得利美公司、陳冠宇應連帶給付原告如附表所示之本金、
    利息及違約金，為有理由，應予准許。
六、據上論結，原告之訴為有理由，依民事訴訟法第78條，判決
    如主文。
中　　華　　民　　國　　111 　年　　5 　　月　　25　　日
                  民事第三庭    法　官　張世聰
正本係照原本作成。　　　　　　　　　
如對本判決上訴，須於判決送達後20日內向本院提出上訴狀。如
委任律師提起上訴者，應一併繳納上訴審裁判費。
中　　華　　民　　國　　111 　年　　5 　　月　　26　　日
                                書記官  張詠昕
附表
編號 借款金額 （新臺幣） 積欠本金 （新臺幣） 利率  違約金    年息 起迄日  1 400萬元 626,119元 5.11％ 自99年6月15日起至清償日止 自99年7月16日起至清償日止，逾期在6個月以內者，按左列利率10％計算；逾期超過6個月部分，按左列利率20％計算。